Inventaris van het archief van de familie Croiset en aanverwante geslachten, (1485) 1694-1961
Nationaal Archief, Den Haag
- Het geslacht Croiset, A.
  - Arnold Jean Louis Croiset (1856-1913), 13.
    - Diploma, houdende zijn bevordering van de tweede tot de derde klas van de Hogere Burgerschool in Amersfoort. Origineel., 9 juli 1873; 93; 1 stuk
    - Militair paspoort, uitgereikt aan Croiset, wachtmeester-titulair van de huzaren, met zakboekje en brevetten, behaald bij schermwedstrijden. Originelen., 1875-1879; 94; 1 omslag
    - Recensies en biografische kranteartikelen van zijn hand. Originelen., 1883-1904; 95; 1 omslag
      De onderwerpen zijn in de index verwerkt.
    - Akte van bekwaamheid voor het middelbaar onderwijs, met bewijs van goed gedrag en aanbevelingen van de directeur van de Bijzondere Handelsschool in Amsterdam. Originelen., 1886-1892; 96; 4 stukken
    - Ingezonden stukken van zijn hand in "De Gooi- en Eemlander" en "De Hilversumsche Courant" naar aanleiding van in de Hilversumse gemeenteraad gedane voorstellen om twee socialistisch gezinde leerkrachten op scholen te ontslaan. Originelen., April-mei 1903; 97; 4 stukken
    - Circulaires, opgesteld door Croiset, voorzitter van de Volksbond "Vereeniging tegen drankmisbruik", afdeling Hilversum, met ingezonden stukken van Croiset naar aanleiding van het door de Volksbond geëxploiteerde koffiehuis. Gedrukt. Originelen., 1903-1905; 98; 1 omslag
    - Circulaires van het bestuur van de liberale kiesvereniging "De Eendracht" te Hilversum met ingezonden stukken van Croiset over de kamerverkiezingen van 1905 en de gemeenteraadspolitiek van Hilversum. Originelen., 1905 en z.j; 99; 5 stukken
      Croiset was secretaris van de liberale kiesvereniging "De Eendracht".
    - Circulaire, opgesteld door Croiset, voorzitter van een Vereeniging tot Warme Spijsuitdeelning "Kindervoeding". Gedrukt. Origineel., Z.j; 100; 1 stuk
  - Egbert Guillaume Catharine Croiset (1896-1975), 14.
    - Geboorte-advertenties. Originelen., 30 September 1896; 101; 3 stukken
    - Ingekomen brief van het Nederlands Postmuseum, houdende verzoek om toezending van een portret van Samuel Egbert Croiset, met doorslag van het antword. Originelen., Januari 1961; 102; 2 stukken
- Het geslacht Budding, B.
  - Akten, houdende aanstelling en ontslag van Adriaan Budding als kapitein over regimenten onder de repartitie van de Staten van Holland en Westfriesland. Originelen., 1734-1742; 103; 2 charters en 1 stuk
  - Afbeelding van het wapen van het geslacht Budding. Origineel., Z.j; 104; 1 stuk
- Het geslacht Van der Kop of Croiset van der Kop, C.
  - Arnoldus Samuel Croiset van der Kop (1797-1843) en Elisabeth Hendrica Milius (1799-1827), 1.
    - Arnoldus Samuel Croiset van der Kop, a.
      - Militair paspoort. Origineel., 1 november 1817; 105; 1 stuk
      - Doopakte, opgemaakt door de hervormde gemeente van Schoonhoven, 8 januari 1797. Afschrift door de Burgerlijke Stand aldaar. Origineel., 31 januari 1818; 106; 1 stuk
      - Akte houdende de toeziende voogdijstelling van Johannes Elisa Groenevelt van der Kop over zijn kinderen ten overstaan van Cornelis Penning, notaris in Schoonhoven, met process-verbaal van de familieraad. Originelen., Augustus 1827; 107; 2 stukken
      - Onderhandse akte, houdende de verhuring van een stal met koetshuis aan de Korte Wijstraat in Schoonhoven door Croiset van der Kop aan Gijsbert van Scherpenzeel, met retroacta: eigendomsbewijzen van het perceel. Originelen., 1760, 1782. 7 april 1836; 108; 2 charters en 1 stuk
    - Elisabeth Hendrica Milius, b.
      - Testamenten, afgelegd voor L. van Elk, notaris in Schoonhoven. Afschriften. Originelen., 13, 14 augustus 1822; 109; 2 stukken
      - Akten betreffende de verdeling van haar nalatenschap. Originelen., 1827 en z.j; 110; 2 katernen.
  - Anna Catharina van der Kop (1824-1885), 2.
    - Huwelijksakte van Jan Reinier van Limbeek en Anna Catharina van der Kop, opgemaakt door de Burgerlijke Stand in Schoonhoven, met bijlagen. Originelen., 26 november 1851; 111; 3 stukken
  - Arnold Croiset van der Kop (1825-1896), 3.
    - Huwelijksakte van Arnold Croiset van der Kop en Maria Arendina van Eyk, opgemaakt door de Burgerlijke Stand in Voorschoten. Met bijlagen. Originelen., 1850-1852; 112; 3 stukken
    - Ingekomen kwitanties van L.M.J. van Limbeek en A. Carbasius voor de afdracht van hun erfdelen uit de nalatenschap van zijn nicht Anna Catharina van der Kop, met overlijdensbericht. Originelen., 1885; 113; 3 stukken
  - Koenraad Croiset van der Kop (1854-1914), 4.
    - Gedichten aan "Mietje" en "aan de maan". Originelen., 1867 en z.j; 114; 2 stukken
- Geslacht van Irhoven van Dam en aanverwante geslachten, D.
  - Geslacht van Irhoven van Dam, 1.
    - Wilhelm van Irhoven van Dam (1760-1802) en Debora Aeneae (1768-na 1821), a.
      - Wilhelm van Irhoven van Dam, 1a.
        - algemeen, 1.1a.
          - Ingekomen brieven van P. van Hemert, 31 januari 1802; C.F. van Maanen, 1800; J.N. Roorda, 24 September 1782; Hertog de la Vauguignon, 18 april 1783; H.D. de Winter, 1787 en z.j. Originelen., 1782-1802; 115; 1 omslag
          - Autobiografische aantekeningen, houdende vermelding van zijn jeugd en zijn eerste betrekking. Originelen., Z.j; 116; 1 stuk
        - persoonlijk leven, 1.1b.
          - Ingekomen familieberichten. Originelen., 1780-1784; 117; 5 stukken
          - Akte, houdende de aflegging van de poorterseed als burger van de stad Amsterdam. Origineel, 12 juli 1782; 118; 1 stuk
          - Doctorsbul in de rechten, uitgereikt door de senaat van de universiteit van Harderwijk. Origineel., 4 augustus 1789; 119; 1 charter
          - Huwelijksaankondiging van Wilhelm van Irhoven van Dam en Debora Aeneae. Origineel., 20 november 1789; 120; 1 stuk
          - Mutueel testament tussen Wilhelm van Irhoven van Dam en Debora Aeneae, afgelegd voor Johannes Deel, notaris in Den Haag, Origineel., 10 december 1800; 121; 1 stuk
          - Ingekomen condoleancebrief van de Raad van Amerikaanse Bezittingen en Koloniën naar aanleiding van zijn overlijden. Origineel., 24 juni 1802; 122; 1 stuk
          - Akte, houdende de scheiding van zijn nalatenschap, met bijlagen. Origineel., 1804; 123; 1 katern
        - openbaar leven, 1.1c.
          - Afschriften van brieven aan J.H. van Kinsbergen en J. van der Hoop, houdende uiteenzetting van zijn beweegredenen om de Republiek der Verenigde Nederlanden te verlaten. Origineel., 12 maart 1787; 124; 1 stuk
          - Stukken betreffende door hem gehouden verhandelingen en verrichte publicaties voor de patriottische beweging. Originelen., 1787-1795; 125-128
            - "Buurpraatje, gehouden op de vierde dag van het driede jaar der Fransche vrijheid over het fransche papieren geld, het in requisitiestellen van alles, wat tot het voeren der oorlog nuttig is..." Geschreven. 23 September 1794, 125; 2 katernen
            - Ingekomen concepten van tijdschriftartikelen. Z.j, 126; 4 stukken
            - "De Aloudheid en Voortduring der Waereld", concept van een vertaling uit het Engels, met titelblad van een werkstuk, getiteld "Virginia of de ondergang van de Romeinsche Drienmanschap". Z.j, 127; 1 deeltje en 1 stuk
            - Uittreksels uit de buurspraken van de stad Utrecht inzake de machtsovername van keizer Karel V in 1528. Z.j, 128; 2 stukken
          - Akte, houdende zijn toelating als advocaat tot het Hof van Holland. Origineel., 16 September 1789; 129; 1 charter
          - Afschriften van circulaires van leden van het revolutionair comité in Amsterdam aan andere plaatselijke revolutionaire comités, houdende instructies voor een op handen zijnde omwenteling, met ingekomen circulaire van I.J.A. Gogel uit Staats Brabant, met patriottische herkenningscocarde. Originelen., Oktober 1794; 130; 1 omslag
            Van Irhoven van Dam was een leidende figuur in het revolutionaire comité in Amsterdam.
          - Stukken betreffende zijn deelname aan een missie namens de revolutionaire comités naar Parijs ter erkenning van een op handen zijnde patriottische republiek. Originelen., November 1794-februari 1795; 131; 1 omslag
          - Ingekomen brieven betreffende de samenstelling van voorlopige comités voortgekomen uit de Bataafse omwenteling in Amsterdam. Originelen., Januari 1795; 132; 2 stukken
          - Takje van een vrijheidsboom, opgericht op 26 juni 1795 met verklarende aantekeningen. Origineel., Z.j; 133; 2 stukken
            Dit takje is met de begeleidende brief in één passepartout vastgezet en van een speciale portefeuille voorzien. 1978.
            Niet raadpleegbaar
          - Klad van een brief aan een lid van het revolutionair comité in Amsterdam houdende voorstellen tot sanering van de Bataafse financiën, herstel van orde en rust, de vorming van een regering en de bestrijding van de reactie. Origineel., Z.j. (begin 1795); 134; 1 stuk
          - Concept van een voorstel aan de Nationale Vergadering om invoering van een burgerlijke stand door de staat en van een belasting op geboorten. Origineel., Z.j. (1795); 135; 1 stuk
          - Ontwerp-titelprent van een brochure betreffende de gebeurtenissen, plaats gevonden hebbend op 12 juni 1798. Origineel., Z.j. (1798); 136; 1 stuk
          - Ingekomen brief bij Van Irhoven van Dam, lid van de Raad van Amerikaanse Bezittingen en Koloniën, van D. 't Hoen vanuit George d'Elmina. Origineel., September 1801; 137; 1 omslag
      - Debora Aeneae, 2a.
        - Ingekomen brieven van Wilhelm van Irhoven van Dam tijdens zijn missie naar Parijs door de revolutionaire comités. Originelen., Februari 1795; 138; 1 omslag
        - Uittreksel uit het doopregister van de Oude Kerk van Amsterdam, 21 februari 1768. Origineel., 13 november 1797; 139; 1 stuk
        - Huwelijksakte van Gerrit Boon en Debora Aeneae, met akten van huwelijkse voorwaarden. Originelen., Februari-maart 1804; 140; 2 stukken
        - Testament, afgelegd voor Willem van Alphen, notaris in Den Haag. Afschrift. Origineel., 12 september 1812; 141; 1 stuk
        - Onderhandse akte van scheiding van tafel en bed tussen Gerrit Boon en Debora Aeneae. Origineel., 26 juli 1813; 142; 1 stuk
        - Olografisch testament van Gerrit Boon, houdende toekenning van al zijn goederen aan Debora Aeneae. Origineel., 27 juli 1816; 143; 1 stuk
        - Ingekomen brief van de secretaris van de Weeskamer in Gouda, houdende mededeling van het overlijden van haar echtgenoot Gerrit Boon, met nadere akten betreffende de toekenning van de boedel. Originelen., December 1821; 144; 3 stukken
  - Geslacht Aeneae, 2.
    - Henricus Aeneae (1743-1810), a.
      - Dissertatie over de bevriezing, geschreven ter verkrijging van de doctorsgraad in de wijsbegeerte aan de universiteit van Leiden. Origineel., 1769; 145; 1 deeltje
      - Doctorsbul, uitgereikt door de senaat van de universiteit van Leiden. Origineel., 6 oktober 1769; 146; 1 charter
      - Bewijzen van lidmaatschap en erelidmaatschap van diverse wetenschappelijke en verlichte genootschappen. Originelen., 1772-1808; 147; 1 omslag
      - Resolutie van Dirigeerende Leden des Oeconomischen Taks over het departement van Amsterdam, houdende zijn benoeming tot lid van de commissie tot de zaken van Werktuig- en Scheikunde. Origineel., 12 mei 1778; 148; 1 stuk
      - Ingekomen brieven van zijn schoonzoon W. van Irhoven van Dam. Originelen., 16 mei 1795; 149; 1 omslag
      - Akte, houdende zijn aanstelling tot lid van het Comité ter Organisatie van de Gewapende Macht door de raad der gemeente van Amsterdam. Origineel., 1 juli 1796; 150; 1 charter
      - Akte, houdende zijn aanstelling tot commissaris-directeur bij het departement van Equipage der Marine. Origineel., 20 februari 1798; 151; 1 stuk
      - Resolutie van het Staatsbewind van 18 december 1801, houdende aanstelling van Aeneae tot lid van de Raad van Marine. Gedrukt afschrift. Origineel., 152; 1 stuk
      - Resolutie van de Raad van Marine van 30 maart 1803, nr. 13, houdende opdracht aan Aeneae om de voorwerpen, die betrekking hebben op de eerste steenlegging van het kieldok in Hellevoetsluis te bewaren. Afschrift. Origineel., 153; 1 stuk
      - Akten betreffende zijn benoeming tot commissaris-adviseur der Wis- en Natuur-, Schei- en Werktuigkunde van het ministerie van Binnenlandse Zaken. Originelen., Juli 1805; 154; 3 stukken
      - Decreet van koning Lodewijk Napoleon van 1 augustus 1808, nr. 18, houdende de instelling van een Comité-Centraal voor de Marine en de benoeming van Aeneae tot lid. Afschrift door de minister van Marine en Coloniën. Gedrukt. Origineel., 6 augustus 1808; 155; 1 stuk
      - Akte, houdende dankbetuiging aan Aeneae, inspecteur der Maten en Gewichten en adviseur van het ministerie van Binnenlandse Zaken, voor zijn assistentie van de Commissie tot het werk der maten en gewichten door koning Lodewijk Napoleon. Origineel., 1 juni 1809; 156; 1 charter
    - Wiglius Scholten Aeneae (?-?), b.
      - Thesen, gesteld ter verkrijging van de doctorstitel in de medicijnen aan de universiteit van Leuven. Origineel., 20 april 1799; 157; 1 deeltje
- Verzamelde stukken, E.
  - Akte, houdende de bekrachtiging van der verkoop van een perceel, genaamd Stienhuyscamp onder Valkenburg (Z.H.) door kerkmeesters aldaar aan de zickenhuismeesters in Leiden, door de schout van Valkenburg. Origineel., 18 oktober 1485; 158; 1 charter
    Met transcriptie door W.H. van Seters. Juli 1962.
  - Stukken, afkomstig van leden van het geslacht Hotton. Originelen., 17e eeuw; 159-162
    - Aantekeningen van leden van het geslacht Hotton betreffende hun levensloop en die van hun naaste verwanten. 1603-1679 en z.j, 159; 1 deel en 1 stuk
      Voorin het deel gelijkwaardige aantekeningen van Johan Rost.
    - Portret van Jan Hotton door J. Clignet. 1670, 160; 1 stuk
    - Akte, houdende de aanstelling van Jan Hotton tot resident bij de koning van Denemarken door de Staten-Generaal. 5 juni 1679, 161; 1 charter
    - "Op de door van Godefroy Hotton, leeraar der Fransche gemeente Amsterdam", anoniem. Geschreven. Z.j, 162; 1 stuk
  - Portretten van vier admiraals Evertsen door Is. Thirion naar J. Houbraken. Originelen., Z.j. (ca. 1725); 163; 4 stukken
  - Uittreksels uit kerkelijke doopregisters betreffende het geslacht Van Dam. Originelen., 1755, 1756; 164; 2 stukken
  - Handtekening van H.L. van der Kop, schepen in Haarlem. Origineel., 1791; 165; 1 stuk
  - "The Times", houdende een toespraak van G. Washington, president van de Verenigde Staten van Noord-Amerika, bij zijn aftreden. Origineel., 9 november 1796; 166; 1 stuk
  - Advertenties, houdende familieberichten van leden van het geslacht Croiset. Fotokopieën., 1813-1913; 167; 1 omslag
  - Ingekomen concept-biografieën van W. van Irhoven van Dam door Prudens van Duysse, met correcties van N.N. en gedichten van Van Duysse op Van Irhoven van Dam en correspondentie met diens nabestaanden over souvenirs. Geschreven. Originelen., 1830-1831; 168; 1 omslag
  - Aantekeningen van H.W. Tydeman over de verhouding tussen W. van Irhoven van Dam en C.R.Th. Krayenhoff tijdens het uitbreken van de Bataafse revolutie in Amsterdam. Originelen., Z.j. (na 1844); 169; 2 stukken
  - Genealogische aantekeningen van leden van het geslacht Clignet en hun afstammelingen. Originelen., Z.j. (19e eeuw); 170; 1 omslag
  - Genealogische aantekeningen betreffende leden van het geslacht Croiset. Originelen en fotokopieën., Z.j. (19e eeuw); 171; 1 omslag
  - Anonieme aantekeningen over het geslacht van Irhoven van Dam. Origineel., Z.j; 172; 1 stuk
  - Anonieme levensbeschrijvingen van Arnoldus Croiset (1753-1838). Originelen en fotokopieën., Z.j; 173; 3 stukken
  - Genealogische en biografische aantekeningen over het geslacht Croiset, met afschriften van archivalia, door leden van het geslacht Van Uchelen. Fotokopieën., Z.j. (20e eeuw); 174; 1 pak